臺灣桃園地方法院刑事判決　　　　　　　　　　　　九十一年度交易字第三二七號
　　公訴人　臺灣桃園地方法院檢察署檢察官
　　被　告　甲○○
右列被告因公共危險等案件，經檢察官聲請簡易判決處刑（九十一年度偵字第六二八
五號），本院改用通常程序，判決如左：
    主  文
甲○○服用酒類，不能安全駕駛動力交通工具而駕駛，處有期徒刑參月，如易科罰金
以參佰元折算壹日。又因過失傷害人，處有期徒刑伍月，如易科罰金以參佰元折算壹
日。應執行有期徒刑陸月，如易科罰金以參佰元折算壹日。
        事  實
一、甲○○明知飲酒後吐氣所含酒精成份超過每公升零點二五毫克時，不得駕車，竟
    於民國（下同）八十九年十一月十九日二十二時三十分許，在桃園縣桃園市○○
    路友人住處內服用藥酒之酒類後，且其吐氣所含酒精成份已高達每公升零點三二
    毫克，而不能安全駕駛動力交通工具時，仍駕駛ＢＷ─１８５０號自用小客車之
    動力交通工具，沿劃有分向限制線之桃園縣龜山鄉○○路○段外側車道，由桃園
    往台北方向行駛，在行經上開路段六三六號前時，應注意汽車行駛時，駕駛人應
    注意車前狀況，並隨時採取必要之安全措施，而在劃有分向限制線之路段，亦不
    得駛入來車之車道內，且按諸當時之天候、光線、號誌、路況等一切情況，復無
    甲○○不能注意之情形，竟疏未注意車前狀況，先在其車道上追撞及在前右側行
    駛中之ＧＸＦ─３５６號機車倒地後，再逆向駛入上開路段之對向來車內側車道
    內，而以上開ＢＷ─１８５０號自用小客車之右車頭處撞及由乙○所駕駛，附載
    丙○○於右後座上之９Ｇ─１６４０號自用小客車之車頭處，致乙○因之受有右
    膝擦傷併肌肉挫傷之傷害；丙○○則因之受有左踝扭傷、右跟骨撕裂性骨折之傷
    害。
二、案經乙○、丙○○二人訴由桃園縣警察局龜山分局報請臺灣桃園地方法院檢察署
    檢察官偵查起訴。
        理  由
一、右揭事實業據被告甲○○迭次於警、偵訊中及本院審理時坦承不諱，核與告訴人
    乙○、丙○○二人指訴之情節相符，復有道路交通事故調查報告表乙紙、測試觀
    察記錄表乙紙、電腦酒精濃度測量表乙紙、肇事車輛現場照片五紙及告訴人乙○
    、丙○○二人所提出診斷證明書各乙紙，在卷可稽，足堪認定。又按「汽車駕駛
    人飲酒後其吐氣所含酒精成份超過每公升零點二五毫克以上，不得駕車」、「汽
    車行駛時，駕駛人應注意車前狀況，並隨時採取必要之安全措施」、「在劃有分
    向限制線之路段，不得駛入來車之車道內」，道路交通安全規則第一百十四條第
    二款、第九十四條第三項、第九十七條第二款均有明文，被告於右揭時地駕駛上
    開自用小客車前，已先行服用飲酒，且其吐氣所含酒精成份更達每公升零點三二
    毫克，並經警員鄭光評當場觀察被告當時已有語無倫次及多語等情形，此有上開
    測試觀察紀錄表乙紙可佐，是被告於右揭時地顯已不能安全駕駛動力交通工具，
    應不得駕車，惟被告竟仍違規駕駛上開自用小客車之動力交通工具，再按諸當時
    之天候、光線、號誌、路況等一切情況，復無被告不能注意之情形，竟疏未注意
    車前狀況，先在其車道上追撞及在前右側行駛中之上開機車倒地後，再行逆向駛
    入上開路段之對向來車內側車道內，而以上開ＢＷ─１８５０號自用小客車之右
    車頭處撞及由告訴人乙○所駕駛，附載告訴人丙○○於右後座上之上開９Ｇ─１
    ６４０號自用小客車之車頭處，致告訴人乙○因之受有右膝擦傷併肌肉挫傷之傷
    害；告訴人丙○○則因之受有左踝扭傷、右跟骨撕裂性骨折之傷害，則被告對告
    訴人乙○、丙○○二人分別所受上述傷害之結果，顯均有過失責任，且其間亦均
    存有相當因果關係，至為灼然。至於被告於本院審理時雖辯稱其當時係因先遭乙
    輛計程車變換車道碰撞，始會先撞到在前右側行駛中之上開機車倒地，再駛入上
    開路段之對向內側來車車道內肇事云云，惟被告就其此部分所述，不僅未能提出
    任何積極事證為憑，且告訴人乙○於本院審理時亦供稱該位車主未承認曾先與被
    告所駕駛上開ＢＷ─１８５０號自用小客車發生碰撞等語，是僅憑被告事後個人
    空言指述之詞，自尚不足逕為有利被告認定之依據，至為灼然。被告犯行已臻明
    確，應予依法論科。
二、核被告所為，係犯刑法第一百八十五條之三之服用酒類，不能安全駕駛動力交通
    工具而駕駛罪及第二百八十四條第一項前段之過失傷害罪。被告上開犯罪後，刑
    法第四十一條易科罰金之規定，業於九十年一月十日經修正公布（同年月十二日
    起生效施行），應依刑法第二條第一項前段之規定，從修正後刑法第四十一條第
    一項前段之規定處斷，合先敘明。被告一行為而同時致告訴人乙○、丙○○二人
    分別因之受有上述之傷害，其間有一行為而觸犯數罪名之想像競合關係，為想像
    競合犯，應依刑法第五十五條之規定，從一重處斷。又被告所犯上開二罪間，其
    犯意各別，要件不同，應予分論併罰。再者，被告於肇事後警員鄭光評到場處理
    發覺上情前，均拒絕為任何陳述，而未能先行主動向警員鄭光評陳述上開肇事經
    過，嗣於警員鄭光評將其帶回派出所做完酒測後，始行陳述上開肇事經過乙情，
    業據證人即警員鄭光評到院供述明確，並為被告於本院審理時所不否認，則被告
    尚不符刑法第六十二條前段規定自首之要件，自不得應依同條之規定減輕其刑。
    被告上開酒醉駕車因而致告訴人乙○、丙○○二人分別因之受傷（即過失傷害部
    分犯行），應依道路交通管理處罰條例第八十六條第一項之規定，均加重其刑。
    雖被告於右揭時地經警員鄭光評到場對其進行測試酒醉觀察紀錄後，被告確有「
    語無倫次」及「多語」之情形，加以被告確於右揭時地吐氣所含酒精成份達每公
    升零點三二毫克，而仍駕駛上開ＢＷ─１８５０號自用小客車肇事，則被告於右
    揭時地服用酒類後，顯已達不能安全駕駛動力交通工具之程度，而堪認定，惟因
    本件僅憑被告於偵查中之自白及其他現存證據，尚不足供認定被告於肇事後是否
    確有「自首」上開犯罪之要件，自不宜將本件逕用簡易程序審判之，爰依刑事訴
    訟法第四百五十一條之一第四項但書第一款及第四百五十二條之規定，將本件改
    用通常程序審理。爰審酌被告明知其當時飲酒後吐氣所含酒精成份已超過每公升
    零點二五毫克以上，而不能安全駕駛動力交通工具，應不得駕車，竟仍違規駕駛
    上開ＢＷ─１８５０號自用小客車，復疏未注意車前狀況，先追撞及前方右側行
    駛中之上開機車後，再逆向駛入對向來車之內側車道內肇事，致告訴人乙○、丙
    ○○二人分別因之受有上述傷害之結果，已損及告訴人乙○、丙○○二人之權益
    及被告犯罪後之態度等一切情狀，量處如主文所示之刑，定其應執行之刑，並均
    諭知易科罰金之折算標準，以資儆懲。
據上論斷，應依刑事訴訟法第二百九十九條第一項前段、第四百五十一條之一第四項
但書第一款、第四百五十二條，刑法第二條第一項前段、第一百八十五條之三、第二
百八十四條第一項前段、第五十五條、第五十一條第五款、修正後第四十一條第一項
前段，道路交通管理處罰條例第八十六條第一項，罰金罰鍰提高標準條例第一條前段
、第二條，判決如主文。
本案經檢察官張立中到庭執行職務。
中      華      民      國      九十一    年      七    月   十九   日
                          臺灣桃園地方法院交通法庭
                                          法  官  林晏鵬
右正本證明與原本無異。
如不服本判決，應於判決送達後十日內向本院提出上訴狀( 應附繕本 )，上訴於
臺灣高等法院。
                                          書記官  陳青瑜
中      華      民      國     九十一     年      七    月   二十   日
附論罪科刑依據之法條：刑法第一百八十五條之三、第二百八十四條
刑法第一百八十五條之三
服用毒品、麻醉藥品、酒類或其他相類之物，不能安全駕駛動力交通工具而駕駛者，
處一年以下有期徒刑、拘役或三萬元以下罰金。
刑法第二百八十四條
因過失傷害人者，處六月以下有期徒刑、拘役或五百元以下罰金。致重傷者，處一年
以下有期徒刑、拘役或五百元下罰金。
從事業務之人，因業務之過失傷害人者，處一年以下有期徒刑、拘役或一千元以下罰
金。致重傷者，處三年以下有期徒刑、拘役或二千元以下罰金。
